【裁判字號】    90,易,498
【裁判日期】    900524
【裁判案由】    妨害公務
【裁判全文】
臺灣屏東地方法院刑事判決                            九十年度易字第四九八號
    公  訴  人  臺灣屏東地方法院檢察署檢察官
    被      告  甲○○
右被告因妨害公務案件，經檢察官提起公訴（九十年度偵字第一九０四號），及同署
檢察官以同一事實移送併辦（九十年度偵字第一九九六號），本院判決如左：
    主  文
甲○○於公務員依法執行職務時，當場侮辱，處拘役參拾日，如易科罰金，以參佰元
折算壹日。
    事  實
一、甲○○於民國九十年三月十五日凌晨一時許（起訴書誤載為二月十五日），在屏
    東縣枋寮鄉○○路一九六號，因檢察官於現場執行查察賄選之搜索任務，需管制
    人員出入，竟因此心生不滿，基於妨害公務之犯意，對正依法執行職務、維持現
    場秩序之警員葉瑞騰以「幹你娘」、「你爸要上廁所，為何要向你報告（台語）
    」等穢語，加以侮辱。
二、案經葉瑞騰訴由臺灣屏東地方法院檢察署檢察官偵查起訴。
    理  由
一、訊據被告甲○○矢口否認上開犯行，辯稱：伊當時是要上廁所，並未看到警察，
    也沒有以三字經辱罵員警等語。惟查：被告所涉右揭犯行，除據告訴人葉瑞騰於
    偵、審中指訴歷歷，並製有報告書一紙在卷可參外，被告並於同年三月十九日在
    臺灣屏東地方法院檢察署經員警訊問時供稱：「當時我因為要上廁所，就往廁所
    的方向走去，有一名警察問我要去哪裡，我就說要上廁所，當時喝了一點酒，就
    說了一句『幹你娘雞歪，連放尿都沒有自由』」等語，參以被告復於偵查中供稱
    ：「我講三字經是口頭禪，不是罵警察」等語，足認被告當時確有對依法執行搜
    索勤務之員警葉瑞騰以不雅之「三字經」辱罵而當場侮辱，其先後辯稱「三字經
    」僅是口頭禪及並未出言辱罵員警云云，均為臨訟卸責之詞，不足採信，本件事
    證明確，被告犯行應堪認定。
二、查「幹你娘」一詞，依社會通念及一般人之認知，係不雅、輕衊之詞，雖因個人
    之修為不同，漸有成口頭禪之習慣，惟本件係因警員依法執行公務，綜合被告當
    時前後語意、聲調判斷，應認有侮辱之意。是核被告所為，係犯刑法第一百四十
    條第一項前段之侮辱公務員罪。爰審酌被告之犯罪動機、目的、手段、智識程度
    及犯罪後態度等一切情狀，量處如主文所示之刑，並諭知易科罰金及其折算標準
    。
據上論斷，應依刑事訴訟法第二百九十九條第一項前段，刑法第一百四十條第一項前
段、第四十一條第一項前段，罰金罰鍰提高標準條例第一條前段、第二條，判決如主
文。
本案經檢察官林吉泉到庭執行職務。
中      華      民      國    九十      年      五      月    二十四    日
      臺灣屏東地方法院刑事第三庭
                                          審判長法  官  黃國永
                                                法  官  余德正
                                                法  官  陳姵君
右正本證明與原本無異。
對於本判決如有不服應於收受送達後十日內向本院提出上訴書狀上訴於台灣高等法院
高雄分院並按他造當事人之人數附具繕本。
                                               書記官   蔡德章
中      華      民      國    九十      年      五      月    二十四    日
得上訴
附錄：
中華民國刑法第一百四十條
於公務員依法執行職務時，當場侮辱，或對於其依法執行之職務公然侮辱
者，處六月以下有期徒刑、拘役或一百元以下罰金。
對於公署公然侮辱者亦同。


司法院資訊處製作；財團法人民間司法改革基金會備份。
